臺灣士林地方法院刑事判決　　　　　　　 96年度易字第738號
公　訴　人　臺灣士林地方法院檢察署檢察官
被　　　告　乙○○
　　　　　　　　　　(現羈押於臺灣士林看守所）
上列被告因竊盜案件，經檢察官提起公訴（96年度偵字第4796號
），被告就被訴事實為有罪之陳述，本院裁定本件進行簡式審判
程序，並判決如下：
    主  文
乙○○攜帶兇器竊盜，累犯，處有期徒刑柒月，扣案之車窗擊破
器壹把、一字起子壹把、十字起子壹把、剪刀壹把、斜口鉗壹把
均沒收；又攜帶兇器竊盜，累犯，處有期徒刑柒月，扣案之車窗
擊破器壹把、一字起子壹把、十字起子壹把、剪刀壹把、斜口鉗
壹把均沒收；又攜帶兇器竊盜，累犯，處有期徒刑柒月，扣案之
車窗擊破器壹把、一字起子壹把、十字起子壹把、剪刀壹把、斜
口鉗壹把均沒收。應執行有期徒刑壹年柒月，扣案之車窗擊破器
壹把、一字起子壹把、十字起子壹把、剪刀壹把、斜口鉗壹把均
沒收。
    事  實
一、乙○○前因毒品危害防制條例、竊盜案件，先後經臺灣板橋
    地方法院於民國90年11月14日、92年4 月18日分別以90年度
    重簡字第1442號、92年度易字第578 號刑事判決各判處有期
    徒刑6 月、10月確定，經接續執行，已於93年10月2 日執行
    完畢，又於94年間再犯竊盜案件，經本院於94年12月23日以
    94 年 度易字第970 號判決判處有期徒刑1 年確定，甫於96
    年3 月3 日執行完畢。仍不知悔改，意圖為自己不法之所有
    ，隨身攜帶其所有而客觀上足以對人之生命、身體產生危害
    之車窗擊破器1 把、一字起子1 把、十字起子1 把、剪刀1
    把、斜口鉗1 把等兇器，(一)於96年4 月14日凌晨0 時許，在
    台北市松山區○○○路45巷8 號前，持車窗擊破器敲破甲○
    ○所有之車號3866-E M號自小客車車窗，竊取車內衛星導航
    器1台 得手（市價約新台幣6,000 元）；(二)又於同日凌晨2
    時50 分 許，在台北市○○區○○路與經貿二路口，持車窗
    擊破器敲破丁○○所有之車號2822-DU 號自小客車車窗，進
    入車內竊取汽車音響1 組、測速器1 台、回數票4 張、電子
    辭典1台 、LED 頭燈1 組、隨身碟1 個等物（價值約18,560
    元）；（三）再於同日凌晨3 時許，在台北市○○區○○路
    與經貿二路口，持車窗擊破器敲破丙○○所有之車號
    JR-1217 號自小客車車窗，進入車內竊取汽車音響面板1 個
    、測速器1 台、回數票3 張（價值約11,120元），旋為警查
    獲，並當場扣得乙○○所有之車窗擊破器、一字起子、十字
    起子、剪刀、斜口鉗各1 把。
二、案經臺北市政府警察局南港分局報告臺灣士林地方法院檢察
    署檢察官偵查起訴。
    理  由
一、上揭犯罪事實，業據被告乙○○於警詢、偵查及本院訊問及
    審理時坦承不諱（見偵卷第9 頁至12頁、第51頁至52頁、本
    院96年5 月1 日準備程序筆錄及同日審判筆錄），核與證人
    即被害人甲○○、丙○○、丁○○分別於警詢時證述車內財
    物遭竊之情節相符（見偵卷第14頁至15頁、第16頁至18 頁
    、第19頁至20頁），此外，並有行竊工具車窗擊破器、一字
    起子、十字起子、剪刀、斜口鉗各1 把扣案，及贓物認領保
    管單3 紙、扣押物品目錄表1 紙、現場車輛毀損、贓證物及
    犯罪工具照片共20幀附卷可資佐證（見偵卷第25至28頁，第
    30頁、第32至43頁），被告自白與事實相符，應堪採信。被
    告攜帶行竊之車窗擊破器、一字起子、十字起子、剪刀、斜
    口鉗材質皆為金屬製品，有卷附之照片存卷可查，且依被告
    所述，上開物品既能供擊破車窗及拆剪車內零件所用，益見
    其材質甚為堅硬銳利，客觀上顯係足以對人之生命、身體、
    安全構成威脅之兇器無誤。本件事證明確，被告犯行洵堪認
    定，應予依法論科。
二、按刑法第321 條第1 項第3 款之攜帶兇器竊盜罪，係以行為
    人攜帶兇器竊盜為其加重條件，此所謂兇器，其種類並無限
    制，凡客觀上足對人之生命、身體、安全構成威脅，具有危
    險性之兇器均屬之，且祇須行竊時攜帶此種具有危險性之兇
    器為已足，並不以攜帶之初有行兇之意圖為必要，最高法院
    79年度臺上字第5253號判例可資參照。核被告乙○○前開所
    為，均係犯刑法第321 條第1 項第3 款之攜帶兇器竊盜罪。
    被告前揭3 次竊盜犯行，犯意各別，行為互異，罪質互殊，
    應分論併罰。又被告有前揭所述之犯罪科刑及刑之執行完畢
    情形，有臺灣高等法院被告前案紀錄表1 份附卷可稽，其於
    受有期徒刑執行完畢後，5 年內故意再犯本案有期徒刑以上
    之罪，為累犯，應均依刑法第47條第1 項之規定，加重其刑
    。爰審酌被告有多次犯罪紀錄，有前開臺灣高等法院被告前
    案紀錄表份在卷足稽，素行不佳，及其各次犯罪動機、竊盜
    所得之不法利益、犯後坦承犯行態度尚稱良好等一切情狀，
    分別量處如主文所示之刑，並定期應執行刑，以示懲儆。又
    扣案之車窗擊破器、一字起子、十字起子、剪刀、斜口鉗各
    1 把，係被告所有，供其持以犯上開3 次竊盜犯行所用之物
    ，此業經被告於本院審理時供明在卷，爰依刑法第38條第1
    項第2 款之規定，於其上開犯行宣告之主刑項下諭知沒收。
三、應適用法條：
    刑事訴訟法第299 條第1 項前段、第273 條之1 第1 項，刑
    法第321 條第1 項第3 款、第47條第1 項、第51條第5 款、
    第38條第1 項第2 款，判決如主文。
四、本案經檢察官方祥鴻到庭執行職務
五、如不服本判決，應於判決送達後10日內，向本院提出上訴狀
    。
中　　華　　民　　國　 96 　　年　　5　　月　　15　　日
                  刑事第五庭  法　官  汪梅芬
以上正本證明與原本無異。
如不服本判決應於送達後10日內向本院提出上訴狀。
                              書記官  張馨尹
中　　華　　民　　國　　96　　年　　5 　　月　　15　　日
附錄本案論罪科刑法條全文
刑法第321條：
犯竊盜罪而有左列情形之一者，處6 月以上、5 年以下有期徒刑
：
一、於夜間侵入住宅或有人居住之建築物、船艦或隱匿其內而犯
    之者。
二、毀越門扇、牆垣或其他安全設備而犯之者。
三、攜帶兇器而犯之者。
四、結夥三人以上而犯之者。
五、乘火災、水災或其他災害之際而犯之者。
六、在車站或埠頭而犯之者。
前項之未遂犯罰之。
